【裁判字號】    89,易,129
【裁判日期】    890308
【裁判案由】    竊盜
【裁判全文】
臺灣臺中地方法院刑事判決                          八十九年度易字第一二九號
    公  訴  人  臺灣臺中地方法院檢察署檢察官
    被      告  甲○○
右列被告因竊盜案件，經檢察官提起公訴（八十八年度偵字第一四○一三號），本院
判決如左：
    主  文
甲○○竊盜，累犯，處有期徒刑捌月。
    事  實
一、甲○○曾於民國八十二年間因違反麻醉藥品管理條例案件，經本院判處有期徒刑
    六月確定，甫於八十三年十月二十六日執行完畢，仍不知悔改，復於八十三年間
    因違反同條例案件，經本院判處有期徒刑六月確定（此部分尚未執行完畢，未構
    成累犯，公訴人誤為此部分已於八十四年十一月二十二日執行完畢）。猶不知悔
    改，又意圖為自己不法之所有，於八十七年七月二十八日晚間，在南投縣竹山鎮
    ○○路○段一一一○號佳人檳榔攤內，乘人不覺，竊取乙○○所有置於在該處桌
    上之車輛鑰匙及遙控器，即接續以該鑰匙及遙控器至該檳榔攤前（公訴人誤為在
    南投縣名間鄉○○路四三號乙○○住處前），竊取乙○○之妻陳許嬌所有（公訴
    人誤為乙○○所有）、由乙○○使用之車牌號碼Ｍ八─○七九二號自用小客車，
    得手後供己使用。
二、案經南投縣警察局竹山分局報告台灣南投地方法院檢察署呈請台灣高等法院台中
    分院檢察署核轉台灣台中地方法院檢察署檢察官偵查起訴。
    理  由
一、訊據被告甲○○固坦承有於右揭時地駕走該車之事實不諱，惟矢口否認有何右揭
    竊盜之犯行，先則辯稱：因乙○○欠伊錢，才同意伊將該車駕走云云；後則辯稱
    ：乙○○並未欠伊錢，而是伊車撞毀，尚未修理，伊需用車，才向乙○○借車，
    乙○○便幫伊按遙控器，由伊將其車駕走云云。經查右揭事實，業據被害人乙○
    ○指述綦詳，並有交通部公路局台中區監理所函暨所附異動歷史查詢各一紙附卷
    可稽。且倘被告係經被害人之同意始駕走該車，何以就其借車之事由，前後供詞
    不一，顯見被告所辯應屬飾卸之詞，不足採信。本件事證明確，被告之犯行洵堪
    認定。
二、核被告所為，係犯刑法第三百二十條第一項之竊盜罪。又被告曾因違反麻醉藥品
    管理條例案件，經本院判處有期徒刑六月確定，於八十三年十月二十六日執行完
    畢（有台灣台中地方法院檢察署刑案資料查註紀錄表各一份在卷足憑），其於五
    年內再犯本案有期徒刑以上之罪，係屬累犯，應依刑法第四十七條之規定加重其
    刑。爰審酌被告之素行、犯罪之動機、手段、所生損害及犯罪後態度等一切情狀
    ，量處如主文所示之刑，以資懲儆。
據上論斷，應依刑事訴訟法第二百九十九條第一項前段，刑法第三百二十條第一項、
第四十七條，罰金罰鍰提高標準條例第一條前段，判決如主文。
中      華      民      國    八十九    年      三      月      八      日
臺灣台中地方法院刑事第六庭
                                    法  官  許  秀  芬
右正本證明與原本無異。
如不服本判決，應於判決送達後十日內向本院提出上訴狀，上訴於臺灣高等法院臺中
分院( 須附繕本 )。
                                    書記官
中      華      民      國    八十九    年      三      月      九      日
附論罪科刑依據之法條：
刑法第三百二十條第一項
意圖為自己或第三人不法之所有，而竊取他人之動產者，為竊盜罪，處五年以下有期
徒刑、拘役或五百元以下罰金。


司法院資訊處製作；財團法人民間司法改革基金會備份。
